臺灣臺中地方法院臺中簡易庭小額民事判決    
110年度中小字第4811號
原      告  聯邦商業銀行股份有限公司


法定代理人  林鴻聯  

訴訟代理人  葉美伶  
            林佩萱  
被      告  陳敏如  


上列當事人間請求給付簽帳卡消費款事件，經本院於民國110年2
月8日言詞辯論終結，判決如下：
    主      文
被告應給付原告新臺幣參萬壹仟肆佰貳拾參元，及其中新臺幣貳
萬柒仟零陸元自民國一百一十年八月二十日起至清償日止，按週
年利率百分之十五計算之利息。
訴訟費用新臺幣壹仟元由被告負擔。
本判決得為假執行。
    爭執事項及理由要領
一、原告主張：被告於108年5月6日向原告申請信用卡使用，依
    約被告得持卡至財團法人聯合信用中心之特約商店記帳消費
    ，被告應於次月繳款截止日前向原告清償，逾期應自各筆帳
    款入帳日起至清償日止，按19.99計算之利息，另按銀行法
    第47之1條規定，自104年9月1日起，信用卡業務機構辦理信
    用卡之循環信用利率不得超過年利率15％，並約定自延滯日
    起至清償日止，按逾期第一個月新台幣（下同）300元，逾
    期第2個月400元，逾期第3個月500元繳納違約金，違約金計
    收最以連續3期為限，迄至110年8月19日止，被告尚欠本金2
    7,006元、利息4,417元、手續費2,610元、違約金700元，共
    計31,423元，及如主文所示之利息，仍未清償等語，業據提
    出與所述相符之信用卡申請書、約定條款、信用卡相關費用
    查詢表及歷史帳單查詢等為證；被告已於相當時期受合法之
    通知，而於言詞辯論期日不到場，亦未提出任何準備書狀爭
    執，依民事訴訟法第436條之23條準用同法第436條第2項、
    第280條第3項前段、第1項前段規定，視為自認，堪認原告
    之主張為真正。從而，原告依據信用卡使用契約之法律關係
    訴請被告給付如主文所示金額及利息，為有理由，應予准許
    。
二、本件依民事訴訟法第436條之20規定，應依職權宣告假執行
    ，並確定其訴訟費用額為1,000元（即裁判費1,000元），由
    被告負擔。
中　　華　　民　　國　　111 　年　　3 　　月　　1 　　日
                      臺灣臺中地方法院臺中簡易庭
                                  法　官　吳蕙玟
以上正本係照原本作成。
如不服本判決，應於送達後20日內，以判決違背法令為理由，向
本院提出上訴狀並表明上訴理由（上訴理由應表明一、原判決所
違背之法令及其具體內容；二、依訴訟資料可認為原判決有違背
法令之具體事實），如於本判決宣示後送達前提起上訴者，應於
判決送達後20日內補提上訴理由書（須附繕本）。如委任律師提
起上訴者，應一併繳納上訴審裁判費。
中　　華　　民　　國　　111 　年　　3 　　月　　1 　　日
                                  書記官　楊思賢